【裁判字號】    95,訴,808
【裁判日期】    950417
【裁判案由】    妨害自由等
【裁判全文】
臺灣板橋地方法院刑事判決               95年度訴字第808號
公  訴  人  臺灣板橋地方法院檢察署檢察官
被      告  丙○○
                    （另案於臺灣臺北監獄臺北分監執行中
上列被告因妨害自由等案件，經檢察官提起公訴（94年度偵字第
15910 號），被告於準備程序進行中就被訴事實為有罪之陳述，
經告知簡式審判程序之旨，並聽取當事人之意見後，本院裁定由
受命法官獨任進行簡式審判程序，並判決如下：
    主  文
丙○○故買贓物，累犯，處有期徒刑肆月；又共同以非法之方法
剝奪人之行動自由，累犯，處有期徒刑拾月。應執行有期徒刑壹
年。
扣案鐵製手銬壹副、木棍、鋁棒各壹支沒收之。
    事  實
一、丙○○曾於民國92年間因竊盜案件，經本院判處有期徒刑4
    月確定，於93年5 月28日縮刑期滿執行完畢；再於93年間因
    施用第一、二級毒品案件，經本院判處有期徒刑9 月、6 月
    ，應執行有期徒刑1 年2 月，由臺灣高等法院駁回上訴確定
    ，於尚未執行之際，其明知於94年9 月18日，在臺北縣三峽
    鎮某不知名之汽車解體廠，由不詳之人所兜售之車牌號碼L7
    —2230號自用小客車，係來路不明之贓物（該車為丁○○所
    有，於94年9 月15日7 時許，在臺北縣三峽鎮○○路106 巷
    18號之3 由不詳姓名之人所竊取），竟仍以新台幣（下同）
    2 萬元之代價故買之，供己代步使用。嗣丙○○因友人甲○
    ○積欠其債務1 萬餘元遲未返還，為索討債務，竟邀集友人
    陳韋銘、劉嘉豐（另案審結），共同基於妨害自由及傷害之
    犯意聯絡，於94年9 月20日凌晨零時許，由丙○○駕駛前開
    購得之贓車，攜帶鋁棒、木棍及鐵製手銬，在臺北縣土城市
    ○○路某處搭載陳韋銘，又赴臺北縣中和市○○路某處超商
    搭載劉嘉豐後，三人共同乘車前往臺北縣中和市找尋債務人
    甲○○，嗣同日凌晨1 時許，經友人轉知甲○○在臺北縣中
    和市○○路與新生路口附近出現，丙○○遂將車交由劉嘉豐
    駕駛，並在駛往上址途中沿街尋找甲○○，行至上址路口時
    ，果然發覺甲○○騎乘機車在路邊，劉嘉豐將車駛向甲○○
    之機車前，阻擋機車前進，將甲○○攔下，甲○○見狀隨即
    棄車逃逸，此時丙○○、陳韋銘分持鋁棒、木棍下車追趕，
    追及後二人即分持棍棒將甲○○打倒在地，致使甲○○受有
    左臉擦傷、背部多處擦傷、右肩兩肘、左外耳擦傷、右胸左
    下肢挫傷等傷害，丙○○並取出預藏之鐵製手銬，將甲○○
    雙手銬住，為抵債務並自甲○○口袋內取得Ｇ－PLUS牌行動
    電話一支、二千元、手錶一個等物，兩人並將甲○○押往由
    劉嘉豐所駕駛之上開自用小客車內，以此強暴之方法，剝奪
    甲○○之行動自由，於渠等正欲駛離現場之際，經到場之巡
    邏員警發現，丙○○驚恐即趁隙騎乘甲○○之機車逃離現場
    ，陳韋銘、劉嘉豐則遭警當場逮捕，並扣得丙○○所有之鐵
    製手銬一副，木棍、鋁棒各一支等物，始查悉上情。
二、案經甲○○訴由臺北縣政府警察局中和分局報請臺灣板橋地
    方法院檢察署檢察官偵查起訴。
    理  由
一、上揭犯罪事實，訊據被告丙○○於本院審理中坦承不諱，其
    故買贓物部分，並有被害人丁○○於警訊時之供述，及失竊
    汽車照片伍幀附卷供參；其妨害自由部分，核與共犯劉嘉豐
    、陳韋銘於偵查及另案審理中所供大致相符，復經告訴人甲
    ○○於警詢、偵查中指述甚詳，並有誠泰醫院診斷證明書乙
    份、告訴人受傷照片六幀及扣案之鐵製手銬一副，本棍、鋁
    棒各一支足稽，是以被告之自白核與事實相符，從而被告所
    犯故買贓物及妨害自由等犯行，事證明確，犯行洵堪認定，
    應依法論科。
二、核被告所為，係犯刑法第349 條第2 項之故買贓物罪及同法
    第277 條第1 項之傷害罪、第302 條第1 項之妨害自由罪。
    又其所犯傷害、以非法之方法剝奪人之行動自由罪，與共犯
    劉韋銘、劉嘉豐彼此間有犯意聯絡及行為分擔，應論以共同
    正犯。又其所犯傷害及以非法之方法剝奪人之行動自由二罪
    間，有手段、目的之牽連犯關係，應依刑法第55條之規定，
    應從一重之妨害自由罪處斷。其所犯故買贓物及妨害自由罪
    二罪間，犯意各別，行為互異，應以分論併罰。又被告前於
    92年間因竊盜案件，經本院判處有期徒刑4 月確定，於93年
    5 月28日縮刑期滿執行完畢，有臺灣高等法院被告前案紀錄
    表在卷足稽，其受有期徒刑執行完畢，五年以內再犯本件最
    重本刑為有期徒刑以上之罪，為累犯，均應依刑法第47條之
    規定加重其刑。爰審酌被告有如事實欄之前科，素行非佳，
    竟為索討債務，而為本件犯行，行為誠屬不該，惟思及其事
    出有因，且於犯罪後坦承犯行，及犯罪時所受之刺激、告訴
    人所受傷害之程度等一切情狀，量處如主文所示之刑，並定
    其應執行之刑。又扣案之鐵製手銬一副，木棍、鋁棒各一支
    等物，為被告所有，供本件妨害自由犯罪所用之物，業據被
    告供明在卷，應依刑法第38條第1項第2款之規定沒收之。
據上論斷，應依刑事訴訟法第273 條之1 第1 項、第299 條第1
項前段，刑法第28條、第349 條第2 項、第302 條第1 項、第
277 條第1 項、第55條、第47條、第51條第5 款、第38條第1 項
第2 款，罰金罰鍰提高標準條例第1條前段，判決如主文。
本案經檢察官乙○○到庭執行職務。
中    華    民    國    95    年    4     月    17    日
                  刑事第十一庭  法  官  徐蘭萍
以上正本證明與原本無異
如不服本判決應於送達後10日內向本院提出上訴狀
                                書記官  莊川億
中    華    民    國    95    年    4     月    19    日
附錄本案論罪科刑法條全文
中華民國刑法第349條
收受贓物者，處三年以下有期徒刑、拘役或五百元以下罰金。
搬運、寄藏、故買贓物或為牙保者，處五年以下有期徒刑、拘役
或科或併科一千元以下罰金。
因贓物變得之財物，以贓物論。
中華民國刑法第277條
 (普通傷害罪)
傷害人之身體或健康者，處三年以下有期徒刑、拘役或一千元以
下罰金。
犯前項之罪因而致人於死者，處無期徒刑或七年以上有期徒刑；
致重傷者，處三年以上十年以下有期徒刑。
中華民國刑法第302條
 (剝奪他人行動自由罪)
私行拘禁或以其他非法方法，剝奪人之行動自由者，處五年以下
有期徒刑、拘役或三百元以下罰金。
因而致人於死者，處無期徒刑或七年以上有期徒刑，致重傷者，
處三年以上十年以下有期徒刑。
第 1 項之未遂犯罰之。


司法院資訊處製作；財團法人民間司法改革基金會備份。
